臺灣臺東地方法院民事裁定                100年度國字第2號
原      告  顏傳嘉
            顏傳賢
            顏翠華
            顏傳仁
            顏傳孝
被      告  臺東縣政府
法定代理人  黃健庭
上列當事人間請求國家賠償事件，本院裁定如下：
    主  文
原告之訴及假執行之聲請均駁回。
訴訟費用由原告負擔。
    事  實
一、按(一)「依本法請求損害賠償時，應先以書面向賠償義務機關
    請求之。」，國家賠償法（下稱同法）第10條第1項定有明
    文。「賠償義務機關拒絕賠償，或自提出請求之日起逾30日
    不開始協議，或自開始協議之日起逾60日協議不成立時，請
    求權人得提起損害賠償之訴。」（同法第11條第1項）、「
    損害賠償之訴，除依本法規定外，適用民事訴訟法之規定。
    」（同法第12條）。(二)「原告之訴，有下列各款情形之一，
    法院應以裁定駁回之。..六、起訴不合程式或不備其他要件
    者..」，民事訴訟法第249條第1項第6款附有明文。據上，
    原告如未先以書面向被告機關請求損害賠償，或未具備國家
    賠償法第11條第1項規定之情形，即未踐行國家賠償法應備
    之先行程序，逕行提起國家賠償訴訟，要屬民事訴訟法第
    249條第1項第6款所規定「起訴不備其他要件」之情形，且
    屬無法補正事項，法院自應以裁定駁回之（最高法院97年度
    台上字第353號判決意旨參照）。
二、原告起訴主張：民國99年8月16日10時48分許，在臺東縣臺
    東市○○路○段由南往北、同市○○○道由東往西之交叉路
    口，因被告委託承攬之包商未設置路障等設施，致訴外人林
    金堂駕駛汽車誤闖該路口，而與被害人顏陳章修（即原告之
    母）所騎乘之機車發生碰撞，造成顏陳章修死亡之事實，爰
    依國家賠償法第3條第1項之法律關係起訴，併聲明求為判決
    ：(一)被告應各給付原告每人新臺幣（下同）1,029,370元，
    及自起訴狀繕本送達被告翌日起至清償日止，按週年利率百
    分之5計算之利息；(二)願供擔保，請宣告假執行。
三、經查：原告並未依國家賠償法（下稱同法）第10條第1項之
    規定，先以書面向賠償義務機關（即臺東縣政府），請求損
    害賠償乙情，有臺東縣政府100年10月19日以府行法字第100
    0118254函1紙在卷可稽（見本院卷第32頁：該函文）。據此
    ，原告在提起本件國家賠償訴訟之前，並未踐行法定之協議
    先行程序，洵堪認定，職是，其訴即難謂合法，且無從補正
    ，應予駁回。原告之訴既經駁回，則其假執行之聲請即失其
    附麗，自應一併駁回甚明。
四、據上論結：原告之訴為不合法，爰依民事訴訟法第249條第1
    項第6款、第95條、第85條第1項本文之規定，裁定如主文所
    示。
中    華    民    國  100    年    10    月    21    日
                       民事庭   法  官  陳兆翔
以上正本係照原本作成。
如對本裁定抗告，須於裁定送達後10日內，向本院提出抗告狀，
並繳納抗告費新臺幣1,000元。
中    華    民    國  100    年    10    月    21    日
                                書記官  陳昭穎